【裁判字號】    89,易,221
【裁判日期】    890413
【裁判案由】    傷害
【裁判全文】
臺灣板橋地方法院刑事判決                          八十九年度易字第二二一號
    公  訴  人  臺灣板橋地方法院檢察署檢察官
    被      告  乙○○
右列被告因傷害案件，經檢察官提起公訴（八十八年度偵字第二一九五０號），本院
判決如左：
    主  文
乙○○連續傷害人之身體，處拘役伍拾玖日，如易科罰金以參佰元折算壹日。
    事  實
一、乙○○與甲○○原係夫妻（彼二人於民國八十八年十一月十六日離婚）。乙○○
    基於傷害之概括犯意，於八十八年九月九日下午一時許，在臺北縣警察局中和分
    局南勢派出所（起訴書誤繕為興南派出所），二人因離婚贍養費之糾紛而發生口
    角，當彼二人走至該派出所門口時，甲○○朝乙○○之身體吐口水，乙○○即持
    手上之行動電話機具擊打甲○○頭部，致甲○○受有右前額眉部０．七Ｘ０．二
    公分挫傷、右鼻樑部側面０．三Ｘ０．三公分挫傷、右側鼻翼二．０Ｘ０．一公
    分裂傷、鼻尖挫傷０．七Ｘ０．一公分、左第二門牙牙套脫落、右側面頰紅腫三
    Ｘ三公分等傷害。乙○○復承前傷害之概括犯意，於八十八年九月二十一日（起
    訴書誤為二十日）中午在渠與甲○○位於臺北縣中和市○○街一六九巷三之四號
    自宅，因細故又用拳頭與腳打和踹甲○○之胸部、腹部與手臂，致甲○○受有前
    上腹部挫傷四．０Ｘ０．五公分；左側前上腹部挫傷二處三．０Ｘ０．五公分、
    五．０Ｘ０．五公分；右前臂挫傷紅腫四．０Ｘ四．０公分等傷害。
二、案經甲○○訴請臺灣板橋地方法院檢察署檢察官偵查起訴。
    理  由
一、訊據被告乙○○固坦承於八十八年九月九日下午一時許，在臺北縣警察局中和分
    局南勢派出所，因告訴人甲○○朝渠吐口水，渠即隨手用鑰匙圈揮告訴人之臉部
    ，揮到告訴人之眼鏡，告訴人眼鏡破掉、臉部有流一些血；且渠曾於八十八年九
    月二十一日中午在上址臺北縣中和市○○街一六九巷三之四號住宅，因告訴人打
    渠頭部，渠曾因自衛而擋告訴人，然矢口否認有何傷害犯行，辯稱：「八十八年
    九月九日下午一時許，我之所以隨手用鑰匙圈揮打告訴人之頭部，是為了制止告
    訴人朝我吐口水，我是為了自衛。再八十八年九月二十一日中午在上址臺北縣中
    和市○○街一六九巷三之四號住宅，我未曾以拳頭和腳打與踹告訴人之胸部、腹
    部與手臂，但告訴人有打我，我是為了自衛而擋他。」云云。經查：
（一）右揭犯罪事實，迭據告訴人於偵審中指訴稽詳。抑且，證人即臺北縣警察局中
      和分局南勢派出所警員董富華到庭結證：「（敘述案發情形？）我記得八十八
      年九月九日下午一時許，被告和告訴人來臺北縣警察局中和分局南勢派出所，
      他二人因離婚問題而產生糾紛，我要他們離婚去找律師，他們後來走到派出所
      門口，二人均口出惡語，告訴人朝被告吐口水一、二次，被告就用右手打告訴
      人的臉部一下，打到他的眼鏡，眼鏡破了掉下來，他的鼻樑有流血，我要告訴
      人如要提出告訴，先去驗傷，我忘了被告手上是否有拿東西或何物打告訴人？
      」等語（見本院八十九年三月十七日訊問筆錄）。足徵告訴人指訴被告於八十
      八年九月九日下午一時許，在臺北縣警察局中和分局南勢派出所門口用行動電
      話機具打告訴人之頭部等語，尚非無據，被告雖辯稱渠曾隨手用鑰匙圈揮打告
      訴人之頭部，然此係因被告朝渠吐口水，渠為了自衛所致云云，惟告訴人固坦
      承當時朝被告吐口水，然被告大可離開現場即可，並不必須非得打告訴人之頭
      部方得避免繼續被吐口水，故被告辯稱渠之所以打告訴人係為了正當防衛云云
      ，顯係畏罪卸責之虛詞，不足採信。
（二）再八十八年九月二十一日因地震放假，故被告、告訴人與彼二人所生之二名女
      兒袁可怡、袁佳卉等人均未上班、上學而在上址臺北縣中和市○○街一六九巷
      三之四號自宅，且當天中午被告有打與踢告訴人之身體，告訴人一直在用手阻
      擋等情，業據被告與告訴人所生之女兒袁可怡、袁佳卉二人經本院隔離訊問下
      證述明確，互核相符（均見本院八十九年三月十七日訊問筆錄）。足徵告訴人
      指訴被告於八十八年九月二十一日中午在上址臺北縣中和市○○街一六九巷三
      之四號住宅，用手和腳打與踢告訴人之胸部、腹部與手臂，致告訴人受傷等情
      ，誠屬有據。
（三）此外，告訴人因被告之傷害行為，致告訴人於八十八年九月九日確受有右前額
      眉部０．七Ｘ０．二公分挫傷、右鼻樑部側面０．三Ｘ０．三公分挫傷、右側
      鼻翼二．０Ｘ０．一公分裂傷、鼻尖挫傷０．七Ｘ０．一公分、左第二門牙牙
      套脫落、右側面頰紅腫三Ｘ三公分等傷害；告訴人於八十八年九月二十一日受
      有前上腹部挫傷四．０Ｘ０．五公分；左側前上腹部挫傷二處三．０Ｘ０．五
      公分、五．０Ｘ０．五公分；右前臂挫傷紅腫四．０Ｘ四．０公分等傷害等情
      ，亦有卷附祥恩診所診斷證明書二紙可稽（見偵查卷第四、五頁）。
稽諸前揭事證，被告所辯，無非事後畏罪卸責之虛詞，本案事證明確，被告犯行堪以
認定，應予依法論科。
二、核被告所為係犯刑法第二百七十七條第一項之傷害人之身體罪。被告所為之上開
    二次傷害犯行，時間緊接，犯罪構成要件相同，所犯罪名又屬同一，顯係基於概
    括犯意反覆為之，應論以連續犯，並加重其刑。爰審酌被告犯罪之動機、目的、
    手段、犯罪時所受之刺激、品行、生活狀況、智識程度、犯罪所生之損害，犯後
    飾詞卸責、態度不佳等一切情狀，量處如主文所示之刑，並諭知易科罰金之折算
    標準，以資懲儆。
據上論斷，應依刑事訴訟法第二百九十九條第一項前段，刑法第五十六條、第二百七
十七條第一項、第四十一條，罰金罰鍰提高標準條例第一條前段、第二條，判決如主
文。
本案經檢察官盧美如到庭執行職務。
中      華      民      國    八十九    年      四      月    十三  日
                                      臺灣板橋地方法院刑事第四庭
                                          法  官  許必奇
如不服本判決應於送達後十日內向本院提出上訴狀。
附錄：刑法第二百七十七條第一項。
右正本證明與原本無異。
                                          書記官  高玉彬
中      華      民      國      八十九      年    四    月  二十五    日
刑法第二百七十七條
傷害人之身體或健康者，處三年以下有期徒刑，拘役或一千元以下罰金。
犯前項之罪，因而致人於死者，處無期徒或七年以上有期徒刑，致重傷者，處三年以
上、十年以下有期徒刑。


司法院資訊處製作；財團法人民間司法改革基金會備份。
